臺灣高等法院高雄分院刑事判決　　　　　　　　　　九十一年度上易字第一一五號
　　上　訴　人
　　即　被　告　乙○○
右上訴人因竊盜案件，不服臺灣高雄地方法院九十年度易字第三四八二號中華民國九
十年十月二十三日第一審判決（起訴案號：臺灣高雄地方法院檢察署九十年度偵字第
二五七六八號）提起上訴，本院判決如左：
    主  文
上訴駁回。
    事  實
一、乙○○（曾於民國八十九年間因傷害及妨害名譽案件，經本院各判處拘役二十日
    及罰金二千元確定在案）與其夫裘金雄（業經臺灣高雄地方法院判決確定），共
    同基於意圖為自己不法之所有之犯意聯絡，於八十九年十一月十三日六時四十五
    分前某時（起訴書誤為二十時），在高雄縣鳳山市○○路與凱旋路口旁空地，見
    甲○○所有之自行車（約值新台幣四千五百元）一輛，上鎖停放該處，竟合力將
    自行車搬上裘金雄所駕駛之車牌號碼ＢＨ─二０五五號自用小客貨車（即箱型車
    ）內，再以紅布蓋著遮掩，共同予以竊取得手後，自用小客貨車則由裘金雄駛至
    高雄縣仁武鄉仁武地政事務所後方停車場停放，嗣於同年月十四日十時二十分許
    ，為甲○○報警循線在上揭地政事務所停車場查獲，並當場在自用小客貨車（即
    箱型車）內，起出甲○○遭竊之上述自行車。
二、案經高雄縣警察局仁武分局報請台灣雄地方法院檢察署檢察官偵查起訴。
    理  由
一、訊據上訴人即被告乙○○否認有何前揭竊盜犯行，辯稱係夫裘金雄將腳踏車拾回
    後，伊才知情，非伊竊盜，因伊夫是公務員，怕伊夫惹上事情，伊才說是伊搬腳
    踏車到車上，並用紅布蓋上去云云。經查：
  (一)被告乙○○於警訊供稱「伊小孩希望有輛變速腳踏車，而發現上述地點，腳踏車
    丟棄，才要牽回去給小孩騎，打電話要伊夫開車來載，怕鄰居說閒話，才用紅布
    蓋好」等語（見警卷第一頁反面）、偵查及原審均供述係伊與其夫裘金雄合力將
    該自行車搬移至上述小客貨車上等語（見偵查卷第七頁反面，原審卷第十五頁）
    ，核與原審共同被告裘金雄所供情節相符（見警卷第三頁反面，偵查卷第七頁反
    面，原審卷第十五頁），何況原審共同被告裘金雄於偵審中，均無否認其有駕車
    合力搬移上述自行車一節，益證被告乙○○所辯其係為其夫裘金雄脫罪而自承犯
    行之情，與事實有違。
  (二)被告乙○○及其夫裘金雄於原審雖均辯稱渠等以為自行車係遭人丟棄，而撿回去
    ，且置於車上準備隔日帶至派出所報案云云。然前開犯罪事實，業據被害人甲○
    ○於警訊中指訴綦詳，且有贓物領據一紙及現場照片四張附卷可稽（見警卷第五
    、六頁、第九至十頁），而觀之上揭相片所示，當時自行車外觀尚新，且有上鎖
    ，應不致使人誤認為他人丟棄之物，且被告被警查獲時，係將自行車置於其箱型
    車內並以紅布覆蓋，並將該箱型車停放於高雄縣仁武鄉仁武地政事務所後停車場
    ，被告如欲報警豈有不向鳳山地區警方報案，而遠赴仁武地區報警之理，是被告
    乙○○於原審辯詞，顯與客觀常情不符。
  (三)綜上所述，被告乙○○所辯上情，純屬卸責之詞，不足採信。至於被告所提其與
    被害人間另案刑事訴訟判決書、起訴書、處分書影本等件（見原審卷第二四至三
    三頁，本院卷第二五至三一頁），係屬渠二人其他時、地所生糾紛，既與被告乙
    ○○被訴本件竊盜案情無涉，自難採為有利被告之證據認定。本件事證明確，被
    告乙○○共同竊盜犯行，堪以認定。
二、核被告乙○○所為，係犯刑法第三百二十條第一項之竊盜罪。被告乙○○與原審
  共同被告裘金雄就上開竊盜犯行，有犯意聯絡及行為分擔，應論以共同正犯。原
    審因而適用刑法第二十八條、第三百二十條第一項、第二條第一項前段（原審誤
    繕為但書）、第四十一條第一項，並審酌被告於八十九年間因傷害及妨害名譽案
    件，經本院各判處拘役二十日及罰金二千元，有本院被告全國前案紀錄表一份在
    卷可稽（見本院卷一三至一四頁），因一時貪念竊取被害人自行車，該自行車價
    值不高，及被告犯罪後未見悔意態度不佳等一切情狀，量處被告乙○○拘役五十
    日，並諭知如易科罰金，以參佰元折算壹日之折算標準。並敘明被告行為後，刑
    法第四十一條已於九十年一月十日經公布修正為第四十一條第一項，並於同年月
    十二日生效，應適用修正後（原審誤述修正前）刑法第四十一條第一項規定，諭
    知易科罰金之折算標準。核其認事用法尚無違誤，量刑亦稱妥適，被告上訴意旨
    仍執前詞否認犯行，指摘原判決不當，並無理由，應予駁回。
據上論斷，應依刑事訴訟法第三百六十八條，判決如主文。
本案經檢察官張其主到庭執行職務。
中    華    民    國     九十一     年       二       月      十八      日
                              臺灣高等法院高雄分院刑事第六庭
                                  審判長法官  王憲義
                                        法官  謝靜雯
                                        法官  張意聰
右正本證明與原本無異。
不得上訴。
                                      書記官  王婉蓉
中    華    民    國     九十一     年       二       月      二十      日
附錄：本判決論罪科刑法條全文
刑法第三百二十條第一項
意圖為自己或第三人不法之所有，而竊取他人之動產者，為竊盜罪，處五年以下有期
徒刑、拘役或五百元以下罰金。
                                                                        Ｑ
